臺灣士林地方法院刑事裁定
　　　　　　　　　　　　　　　　　　 110年度聲字第1014號
聲　請　人
即　第三人　莊豐璟



上列聲請人因違反毒品危害防制條例等案件（106 年度重訴字第
14、15號），聲請發還扣押物，本院裁定如下：
    主    文
聲請駁回。
    理    由
一、聲請意旨略以：聲請人莊豐璟因本院106 年度重訴字第14、
    15號被告黃振桂、趙偲妤等違反毒品危害防制條例案件，因
    卷內有聲請人所有之現金新臺幣1 萬元，上開現金並非該案
    之犯罪所得，亦未經宣告沒收，爰依依刑事訴訟第142 條第
    1 項之規定，聲請發還云云。
二、按扣押物若無留存之必要者，不待案件終結，應以法院之裁
    定或檢察官命令發還之；又扣押物未經諭知沒收者，應即發
    還，刑事訴訟法第142 條第1 項、第317 條前段分別定有明
    文。惟法院審理案件時，扣押物有無繼續扣押必要，雖應由
    審理法院依案件發展、事實調查，予以審酌，然案件如未繫
    屬法院，或已脫離法院繫屬，則扣押物有無留存之必要，是
    否發還，應由執行檢察官依個案具體情形，予以審酌（最高
    法院97年度台抗字第12號裁定意旨參照）。且裁判一經確定
    ，即脫離繫屬，法院因無訴訟關係存在，原則上即不得加以
    裁判（最高法院95年度台上字第3517號判決意旨參照）。
三、經查，聲請人主張被告黃振桂、趙偲妤、趙尹晨等違反毒品
    危害防制條例案件，經本院於民國107 年7 月10日以106 年
    度重訴字第14、15號判決後，被告3 人與臺灣士林地方檢察
    署檢察官均上訴，經臺灣高等法院以107 年度上訴字第2422
    號判決均駁回上訴，被告黃振桂、趙尹晨不服提起上訴，經
    最高法院以108 年度台上字第328 號撤銷上開2 人共同運輸
    第一級毒品未遂部分，再經臺灣高等法院以108 年度更一字
    第12號判決被告黃振桂共同運輸第一級毒品有罪，被告趙尹
    晨無罪，上訴後，經最高法院以108 年度台上字第2670號就
    被告趙尹晨部分撤銷發回，其他上訴駁回，被告趙尹晨部分
    ，經臺灣高等法院以108 年度上更二字第73號判決共同運輸
    第一級毒品有罪，上訴後，經最高法院於110 年1 月20日以
    110 年度台上字第443 號上訴駁回確定等情，有上開刑事判
    決書、臺灣高等法院被告前案紀錄表存卷可查。則上開案件
    已自本院脫離繫屬，揆諸上開說明，本件扣押物有無留存之
    必要，本院無從辦理，自應由執行檢察官依個案具體情形審
    酌。綜上所述，聲請人向本院聲請發還扣押物，於法不合，
    應予駁回。
四、依刑事訴訟法第220 條，裁定如主文。
中    華    民    國  110     年    10    月    5    日
                  刑事第三庭  法  官  林正忠
以上正本證明與原本無異。
如不服本裁定應於送達後5 日內向本院提出抗告狀。因疫情而遲
誤不變期間，得向法院聲請回復原狀。
                              書記官  張佩旻
中    華    民    國  110     年    10    月    8    日